【裁判字號】    99,交聲,382
【裁判日期】    990628
【裁判案由】    聲明異議
【裁判全文】
臺灣高雄地方法院交通事件裁定         99年度交聲字第382號
原處分機關  高雄市政府交通局
異  議  人  甲○○
即受處分人
上列異議人即受處分人因違反道路交通管理處罰條例案件，對於
高雄市政府交通局民國99年1月22日所為之處分（原處分案號：
高市交裁字第裁32-BO0000000號）聲明異議，本院裁定如下：
    主  文
異議駁回。
    理  由
一、原處分意旨略以：異議人即受處分人甲○○所有之車牌號碼
    ZBY-323 號普通輕型機器腳踏車（下稱系爭車輛），於民國
    98年11月9 日下午1 時10分許，在高雄市○○○路89巷，因
    「停車方式不依規定」，經高雄市政府警察局交通警察大隊
    第二中隊西區拖吊場逕行舉發，爰依道路交通管理處罰條例
    第56條第1 項第9 款及違反道路交通管理事件統一裁罰基準
    及處理細則第41條、第43條、第44條及第67條之規定，裁處
    異議人罰鍰新臺幣（下同）600 元等語。
二、聲明異議意旨略以：異議人未將系爭車輛停放於紅線禁止停
    放區○道路交通管理處罰條例第3 條第1 款所謂之道路，而
    係將系爭車輛停放在私人土地，且未影響用路人之進出，自
    無道路交通管理處罰條例第56條第1 項第9 款之情事，爰聲
    明異議，請求撤銷原處分等語。
二、按道路交通管理處罰條例所謂之「停車」，係指車輛停放於
    道路兩側或停車場所，而不立即行駛者，同條例第3 條第10
    款定有明文。再按汽車駕駛人於公共停車場，應依規劃之位
    置停放車輛；汽車在停車場內或路邊准停車處所停車時，應
    依規定停放，不得紊亂；汽車駕駛人停車時，有停車時間、
    位置、方式、車種不依規定之情形者，處600 元以上1200元
    以下罰鍰，分別為停車場法第32條、道路交通安全規則第
    112 條第1 項第14款、道路交通管理處罰條例第56條第1 項
    第9 款所明定。而違反上開規定，於期限內繳納罰鍰或到案
    聽候裁決者，處罰鍰600 元，違反道路交通管理事件統一裁
    罰基準表亦有規範。
三、經查：
  (一)異議人於98年11月9 日下午1 時10分許，將系爭車輛停放在
    高雄市○○○路89巷劃設之機車停車格外，經高雄市政府警
    察局交通警察大隊第二中隊西區拖吊場以「停車位置不依規
    定」逕行舉發之事實，為異議人所不爭執，且有高雄市政府
    交通局99年1 月22日高市交裁字第裁32-BO0000000號違反道
    路交通管理事件裁決書、高雄市政府警察局舉發違反道路交
    通管理事件通知單、舉發照片3 張及異議人提出之系爭車輛
    停放位置照片2 張在卷可佐，是上開事實要堪認定。
  (二)異議人固辯謂伊停放系爭車輛之地點未劃設禁止停車之標線
    云云，惟按「紅實線」係設於路側，用以禁止臨時停車，道
    路交通標誌標線號誌設置規則第149 條第1 項第1 款（5 ）
    規定甚明。而道路交通管理處罰條例第56條第1 項既將汽車
    駕駛人「在禁止臨時停車處所停車」與「停車時間、位置、
    方式、車種不依規定」分列同條項第1 款、第9 款，則異議
    人是否係在紅實線禁止臨時停車處所停車，即與異議人是否
    構成同條例第56條第1 項第9 款之「停車時間、位置、方式
    、車種不依規定」無涉，異議人一再以前揭情詞置辯，顯屬
    無稽。又觀諸舉發照片3 張，明顯可見異議人之車輛熄火停
    放在上開地點，符合前開道路交通管理處罰條例第3 條第10
    款之「停車」行為，異議人復係在公共停車場停車，依前揭
    停車場法第32條、道路交通安全規則第112 條第1 項第14款
    規定，自應循規劃之位置停放車輛，不得紊亂。而參以卷附
    之舉發照片，異議人停放系爭車輛後方已劃有數格清晰可辨
    之機車停車格，依道路交通標誌標線號誌設置規則第190 條
    第1 項規定，該機車停車格即在指示車輛駕駛人停放車輛之
    位置與範圍，異議人為圖一己之便，竟將系爭車輛停放在停
    車格外，顯有「停車位置不依規定」之情事，異議人辯以系
    爭車輛之停放地點並非道路，而係私人土地，未影響用路人
    出入云云，顯不足取，異議人確有「停車位置不依規定」之
    違規行為，洵堪認定。原處分機關於裁決書中雖誤繕異議人
    有「停車方式不依規定」之違規情事，惟二者均屬道路交通
    管理處罰條例第56條第1 項第9 款明定之處罰行為，該明顯
    誤繕自無礙於異議人違規行為之認定，得由原處分機關逕行
    更正。是以，原處分機關依上開第56條第1 項第9 款及違反
    道路交通管理事件統一裁罰基準及處理細則第41條、第43條
    、第44條及第67條之規定，對異議人裁處罰鍰600 元，核無
    違誤。異議人向本院聲明異議，為無理由，應予駁回。
四、據上論斷，應依道路交通案件處理辦法第19條，裁定如主文
    。
中    華    民    國    99    年    6     月    28    日
                      交通法庭  法  官  吳佳樺
以上正本證明與原本無異。
如不服本裁定，應於收受送達後5 日內向本院提出抗告狀。
中    華    民    國    99    年    6     月    28    日
                                書記官  廖佳玲

司法院資訊處製作；財團法人民間司法改革基金會備份。
